ACORDAO-COMPLETO-2412143

ACÓRDÃO DE RELAÇÃO

ACÓRDÃO DE RELAÇÃO 6073/2020 ATA 17/2020 - SEGUNDA CÂMARA

Acórdão 6073/2020-TCU-Segunda Câmara
Trata-se de processo de contas anuais do Hospital Nossa Senhora da Conceição S.A. - HNSC, relativo ao exercício de 2017;
considerando que os gestores da entidade Ibanez Ferreira Filter e Jose Ricardo Agliardi Silveira incorreram nas seguintes impropriedades, consideradas de baixa gravidade: descumprimento do limite máximo fixado para o quadro de pessoal próprio do HNSC, conforme estabelecido pela Portaria DEST/MPOG 17/2015, de 22/12/2015 (D.O.U. de 23/12/2015, seção 1, fl. 134) , e Portaria DEST/MPOG 32/2016, de 14/07/2016 (D.O.U. de 15/07/2016, seção 1, fl. 65) ; e não estabelecimento de plano de cargos, empregos e salários no HNSC (Critério:  art. 30, inciso 'a', do Estatuto Social do HNSC de 23/04/2003) ;
considerando que, ressalvadas as impropriedades acima dispostas, as contas dos demais responsáveis lograram demonstrar a exatidão dos demonstrativos contábeis, a legalidade, a legitimidade, a economicidade, a eficácia, a eficiência e a efetividade de suas gestões;
considerando que o controle interno, a unidade técnica e o Parquet tiveram manifestações uníssonas;
os ministros do Tribunal de Contas da União, reunidos em sessão de 2ª Câmara, ACORDAM, por unanimidade, de acordo com os pareceres emitidos nos autos em:
com fundamento nos arts. 1º, inciso I, 16, inciso II, 18 e 23, inciso II, da Lei 8.443/1992, em julgar regulares com ressalva as contas e dar quitação a Ibanez Ferreira Filter e Jose Ricardo Agliardi Silveira; 
com fundamento nos arts. 1º, inciso I, 16, inciso I, 17 e 23, inciso I, da Lei 8.443/1992, em julgar regulares as contas dos demais responsáveis relacionados abaixo e dar-lhes quitação plena; 
encaminhar cópia desta deliberação, bem como da instrução à peça 14, aos responsáveis; e 
arquivar os autos.
1. Processo TC-Processo 000.904/2019-8 (PRESTAÇÃO DE CONTAS - Exercício: 2017) 
1.1. Classe de Assunto II. 
1.2. Responsáveis: Adriana Denise Acker (CPF XXX.756.360-XX) ; Alberto Beltrame (CPF XXX.910.510-XX) ; Antonio Carlos Figueiredo Nardi (CPF XXX.827.348-XX) ; Arionaldo Bomfim Rosendo (CPF XXX.782.991-XX) ; Cleusa Rodrigues Da Silveira Bernardo (CPF XXX.849.541-XX) ; Elvira Mariane Schulz (CPF XXX.635.529-XX) ; Ibanez Ferreira Filter (CPF XXX.508.070-XX) ; Jarbas Barbosa da Silva Junior (CPF XXX.884.394-XX) ; Jorge Luiz Rocha Reghini Ramos (CPF XXX.945.378-XX) ; Jose Ricardo Agliardi Silveira (CPF XXX.368.820-XX) ; Mauricio Cardoso Oliva (CPF XXX.252.780-XX) ; Mauro Fett Sparta de Souza (CPF XXX.597.830-XX) ; Paulo Roberto Vanderlei Rebello Filho (CPF XXX.047.804-XX) ; Rudiarmim Stranbuski Caldeira (CPF XXX.165.500-XX) ;  Sandra Yoko Sato	(CPF XXX.889.711-XX) ; Sonia Maria Feitosa Brito (CPF XXX.370.984-XX) ; Suely Dib de Sousa e Silva (CPF XXX.107.331-XX) ; Thaisis Barboza de Souza (CPF XXX.055.171-XX) e Valmor Almeida Guedes (CPF XXX.116.170-XX) .
1.3. Unidade: Hospital Nossa Senhora da Conceição S.A.
1.4. Relatora: ministra Ana Arraes.
1.5. Representante do Ministério Público: procurador Júlio Marcelo de Oliveira.
1.6. Unidade Técnica: Secretaria de Controle Externo da Saúde (SecexSaude) .
1.7. Representação legal: não há.
1.8 Determinações/Recomendações/Orientações: não há.

Segunda Câmara

Adriana Denise Acker (CPF XXX.756.360-XX); Alberto Beltrame (CPF XXX.910.510-XX); Antonio Carlos Figueiredo Nardi (CPF XXX.827.348-XX); Arionaldo Bomfim Rosendo (CPF XXX.782.991-XX); Cleusa Rodrigues Da Silveira Bernardo (CPF XXX.849.541-XX); Elvira Mariane Schulz (CPF XXX.635.529-XX); Ibanez Ferreira Filter (CPF XXX.508.070-XX); Jarbas Barbosa da Silva Junior (CPF XXX.884.394-XX); Jorge Luiz Rocha Reghini Ramos (CPF XXX.945.378-XX); Jose Ricardo Agliardi Silveira (CPF XXX.368.820-XX); Mauricio Cardoso Oliva (CPF XXX.252.780-XX); Mauro Fett Sparta de Souza (CPF XXX.597.830-XX); Paulo Roberto Vanderlei Rebello Filho (CPF XXX.047.804-XX); Rudiarmim Stranbuski Caldeira (CPF XXX.165.500-XX);  Sandra Yoko Sato	(CPF XXX.889.711-XX); Sonia Maria Feitosa Brito (CPF XXX.370.984-XX); Suely Dib de Sousa e Silva (CPF XXX.107.331-XX); Thaisis Barboza de Souza (CPF XXX.055.171-XX) e Valmor Almeida Guedes (CPF XXX.116.170-XX).

ANA ARRAES

não há.

Procurador Júlio Marcelo de Oliveira.

PRESTAÇÃO DE CONTAS (PC)

Secretaria de Controle Externo da Saúde (SecexSaude).